臺灣臺南地方法院刑事判決　　　　　　　100年度訴字第474號
公　訴　人　臺灣臺南地方法院檢察署檢察官
被　　　告　陳宏裕
上列被告因違反毒品危害防制條例案件，經檢察官提起公訴（10
0年度撤緩毒偵字第47號），被告於本院準備程序中，先就被訴
事實為有罪之陳述，經本院合議庭裁定改由受命法官獨任進行簡
式審判程序，判決如下：
    主  文
陳宏裕施用第一級毒品，累犯，處有期徒刑柒月。
    事實及理由
一、按本件被告陳宏裕所犯為死刑、無期徒刑、最輕本刑3年以
    上有期徒刑以外之罪，亦非屬高等法院管轄之第一審案件，
    其於準備程序進行中，先就被訴事實為有罪之陳述，經告知
    簡式審判程序之旨，並聽取檢察官、被告之意見後，本院合
    議庭依刑事訴訟法第273條之1第1項裁定進行簡式審判程序
    ，是本案之證據調查，依同法第273條之2規定，不受同法第
    159條第1項、第161條之2、第161條之3、第163條之1，及第
    164條至第170條所規定證據能力認定及調查方式之限制，合
    先敘明。
二、本件除應於犯罪事實欄第15、16行更正「以97年度聲字第11
    1號裁定合併定應執行有期徒刑7月確定」為「以97年度聲字
    第111號裁定合併定應執行有期徒刑9月確定」、犯罪事實欄
    第19行補充「港墘里99之1號4樓之1住處」為「港墘里南港
    街99之1號4樓之1住處」、及補充被告遭查獲經過：「嗣於
    民國99年3月28日下午1時10分許，在臺南市○○區○○街48
    巷1弄23號前為警臨檢時，陳宏裕主動向員警表示有施用毒
    品習慣，員警經其同意後即於同日下午3時10分許採集尿液
    送驗，惟於尿液檢驗報告作成前，即警方尚未能發覺其本次
    施用毒品犯行之前，陳宏裕於同日下午3時50分許接受警方
    詢問製作筆錄時，即主動自承其有本件施用第一級毒品海洛
    因犯行，而上開尿液檢驗結果確呈可待因、嗎啡陽性反應，
    始查悉上情。」，並於證據欄補充：「被告於本院準備程序
    及審理時之自白」外，其餘之犯罪事實及證據均引用本件起
    訴書之記載（如附件）。
三、次按92年7月9日修正公佈、93年1月9日施行之毒品危害防制
    條例第20條、第23條第2項規定，已將施用毒品者之刑事處
    遇程式，區分為「初犯」、「5年內再犯」及「5年後再犯」
    。依其立法理由，認「初犯」經觀察、勒戒或強制戒治後，
    應為不起訴處分；經觀察、勒戒或強制戒治執行完畢釋放後
    ，「5年內再犯」者，因其再犯率甚高，原實施之觀察、勒
    戒及強制戒治既已無法收其實效，爰依法追訴；至經觀察、
    勒戒或強制戒治執行完畢釋放後，「5年後再犯」者，前所
    實施之觀察、勒戒或強制戒治已足以遮斷其施用毒品之毒癮
    ，為期自新及協助其斷除毒癮，仍適用與「初犯」相同之規
    定，先經觀察、勒戒或強制戒治之程式。故依修正後之規定
    ，僅限於「初犯」及「5年後再犯」2種情形，始應先經觀察
    、勒戒或強制戒治；倘被告於5年內已再犯，經依法追訴處
    罰，縱其第3次（或第3次以上）再度施用毒品之時間，在初
    犯經觀察、勒戒或強制戒治執行完畢釋放5年以後，仍不合
    於「5年後再犯」之規定，且因已曾於「5年內再犯」，顯見
    其再犯率甚高，原實施觀察、勒戒或強制戒治，已無法收其
    實效，即應依該條例第10條處罰，至第3次（或第3次以上）
    施用毒品之時間，是否宜有期間限制？以多久為適宜？則分
    屬刑事政策、專門醫學之範圍，非審判機關所能決定，有待
    循立法途徑解決（最高法院95年5月9日95年度第7次刑事庭
    會議決議、97年9月9日97年度第5次刑事庭會議決議意旨參
    照）。查本件被告前曾受如事實欄所述之觀察、勒戒及強制
    戒治，且於89年5月3日釋放出所後，迭因施用毒品案件，經
    起訴判刑受刑之執行等情，有臺灣高等法院被告前案紀錄表
    1份附卷可按，足見被告於初犯經觀察、勒戒及強制戒治後5
    年內，已迭次更犯施用毒品案件，並經起訴判刑受刑之執行
    ，揆諸上開最高法院決議要旨，縱其本次所犯施用毒品案件
    距前次觀察、勒戒執行完畢已逾5年，仍應由本院依法論罪
    科刑。
四、核被告所為，係犯毒品危害防制條例第10條第1項之施用第
    一級毒品罪。被告施用前持有供自己施用之第一級毒品海洛
    因之低度行為，為施用之高度行為所吸收，不另論罪。被告
    前於95年間，因施用毒品案件，經本院以95年度訴字第1570
    號判處有期徒刑1年2月並以96年度聲減字第1582號裁定減為
    有期徒刑7月確定，又於96年間，因恐嚇案件，經本院以96
    年度簡字第3488號判處有期徒刑3月確定，並經本院以97年
    度聲字第111號就上開之罪裁定應執行有期徒刑9月確定，甫
    於97年3月3日徒刑縮刑期滿執行完畢等情，有臺灣高等法院
    被告前案紀錄表1份在卷可按，其受有期徒刑執行完畢後，5
    年以內故意再犯本件有期徒刑以上之罪，為累犯，應依刑法
    第47條第1項規定加重其刑。又被告為毒品治安人口，於上
    開時、地為員警臨檢時，即主動表示其有施用毒品習慣並同
    意配合員警採尿，並於尿液檢驗報告作成前之警詢時，即警
    方尚未能發覺其本次施用毒品犯行之前，主動坦承其有本件
    施用第一級毒品海洛因犯行等情，有98年3月28日被告警詢
    筆錄及臺南市警察局（現改制為臺南市政府警察局）第二分
    局刑事案件報告書各1份在卷可憑，是被告於犯罪未發覺前
    自首，並接受裁判，自應依刑法第62條規定減輕其刑，並依
    同法第71條第1項規定先加後減之。爰審酌被告犯後坦承犯
    行，尚知悔悟，暨其智識程度、生活狀況等一切情狀，量處
    如主文所示之刑，並定其應執行之刑，以資懲儆。
據上論斷，應依刑事訴訟法第273條之1第1項、第299條第1項前
段、第310條之2、第454條第2項，毒品危害防制條例第10條第1
項，刑法第11條前段、第47條第1項、第62條前段，判決如主文
。
本案經檢察官蘇榮照到庭執行職務。
中    華    民    國   100    年    6     月    7     日
                  刑事第七庭    法  官  莊政達
以上正本證明與原本無異。
如不服本判決應於收受本判後10日內向本院提出上訴書狀，並應
敘述具體理由。其未敘述上訴理由者，應於上訴期間屆滿後20日
內向本院補提理由書狀（均須按他造當事人之人數附繕本）「切
勿逕送上級法院」。
                                書記官  吳昕韋
中    華    民    國   100    年    6     月    10    日
附錄本案論罪科刑法條：
毒品危害防制條例第10條
施用第一級毒品者，處 6 月以上 5 年以下有期徒刑。
施用第二級毒品者，處 3 年以下有期徒刑。
附件：
臺灣臺南地方法院檢察署檢察官起訴書
                                 100年度撤緩毒偵字第47號
    被      告  陳宏裕  男  39歲（民國○○年○月○日生）
                        住桃園縣桃園市○○街232號
                        （現另案於法務部矯正署臺南監獄執
                          行中）
                        國民身分證統一編號：Ｚ000000000號
上列被告因毒品危害防制條例案件，已經偵查終結，認應該提起
公訴，茲將犯罪事實及證據並所犯法條分敘如下：
        犯罪事實
一、陳宏裕前於88年間，因施用毒品案件，經臺灣臺南地方法院
    裁定送觀察勒戒處所執行觀察勒戒後，認有繼續施用毒品之
    傾向，再經臺灣臺南地方法院裁定令入戒治處所強制戒治，
    於89年5月3日因停止其處分而出所，並由本署檢察官以89年
    戒毒偵字第731號為不起訴處分確定；又於92年間因施用毒
    品案件、竊盜案件，分別經臺灣臺南地方法院以92年度訴字
    第890號、92年度易字第1162號判決處有期徒刑1年、7月確
    定，並以93年聲字第193號裁定定應執行有期徒刑1年6月確
    定，於94年5月31日假釋出監，於94年6月22日縮刑期滿，假
    釋未經撤銷，其未執行之刑，以已執行論；又於95年間因施
    用毒品案件，經臺灣臺南地方法院以95年度訴字第1570號判
    決處有期徒刑1年2月確定，後經以96年聲減字第1582號裁定
    減為有期徒刑7月確定，又因恐嚇案件，經臺灣臺南地方法
    院以96年度簡字第3488號判決處有期徒刑3月確定，與前開
    施用毒品案件經臺灣臺南地方法院以97年度聲字第111號裁
    定合併定應執行有期徒刑7月確定，於97年3月3日縮刑期滿
    執行完畢；惟其猶不知悔悟，復基於施用第一級毒品海洛因
    之犯意，於98年3月27日下午14時許，在臺南市新市區港墘
    里99之1號4樓之1住處，以注射方式施用第一級毒品海洛因1
    次；嗣於99年3月28日下午13時10分許，在臺南市○○區○
    ○街48巷1弄23號前為警盤查，並經其同意採尿送驗呈可待
    因及嗎啡陽性反應，始悉上情。
二、案經臺南市政府警察局第二分局移送偵辦。
        證據並所犯法條
一、訊據被告陳宏裕對前揭犯罪事實坦承不諱，且其尿液送檢結
    果呈可待因及嗎啡陽性反應，此有長榮大學98年4月13日出
    具之確認報告1紙在卷可佐，足認被告自白與事實相符，並
    有送驗尿液年籍對照表及刑案資料查註紀錄表附卷可稽，被
    告犯嫌堪予認定。
二、核被告陳宏裕所為，係犯毒品危害防制條例第10條第1項之
    施用第一級毒品罪嫌；又被告曾受有期徒刑之執行完畢，此
    有本署刑案資料查註紀錄表在卷可參，5年內故意再犯本件
    有期徒刑以上之罪，為累犯，請依刑法第47條第1項規定加
    重其刑。
三、依刑事訴訟法第251條第1項提起公訴。
    此  致
臺灣臺南地方法院
中    華    民    國   100    年    4     月    15    日
                              檢察官  楊  書  琴
本件證明與原本無異
中    華    民    國   100    年    4     月    26    日
                              書記官  周  錦  鴻